【裁判字號】    97,訴,337
【裁判日期】    970416
【裁判案由】    清償借款
【裁判全文】
臺灣士林地方法院民事判決               97年度訴字第337號
原      告  臺灣中小企業銀行股份有限公司
法定代理人  丙○○
訴訟代理人  甲○○
被      告  乙○○
上列當事人間清償借款事件，本院於民國97年4 月2 日言詞辯論
終結，判決如下：
    主      文
被告應給付原告新臺幣伍拾壹萬伍仟捌佰零元，及自民國九十
六年十月七日起至清償日止，按年利率百分之五‧四三五計算之
利息；暨自民國九十六年十一月八日起至清償日止，逾期在六個
月以內部分，按上開利率百分之十，逾期超過六個月部分，按上
開利率百分之二十計算之違約金。
被告應給付原告新臺幣陸萬柒仟佰零伍元，及其中新臺幣陸萬
陸仟貳佰陸拾肆元部分，自民國九十七年二月二日起至清償日止
，按年利率百分之十九‧一八計算之利息；暨自民國九十七年二
月二日起至清償日止，其逾期第二個月部分按當月新臺幣佰元
計付，逾期第三個月以上部分，按每月新臺幣陸佰元計付之違約
金。
訴訟費用新臺幣陸仟佰玖拾元由被告負擔。
本判決於原告以新臺幣拾玖萬元或同額之中央政府建設九十一年
度甲類第七期債期中央登錄債券為被告供擔保後，得假執行。
    事實及理由
甲、程序方面：
一、按當事人就一定法律關係而生之訴訟得以文書合意定第一審
    管轄法院，民事訴訟法第24條著有明文。查本件兩造就本件
    法律關係所生之訴訟合意由本院管轄，有卷附兩造簽立之消
    費性貸款約定書及信用卡申請書暨約定條款在卷可稽，依民
    事訴訟法第24條第1 項之規定，本院自有管轄權，合先敘明
    。
二、被告經合法通知，未於言詞辯論期日到場，核無民事訴訟法
    第386 條各款所列情形，爰依原告聲請，由其一造辯論而為
    判決。
乙、實體方面：
一、原告起訴主張：
  (一)被告於民國94年8 月25日向原告辦理中期放款「卓越圓夢」
    消費性貸款，申請金額為新臺幣（下同）70萬元整，約定借
    款期限自94年9 月6 日起至101 年9 月6 日止。借款利息自
    借款日起，第1 年按原告之2 年期定儲機動利率加2.5 ％機
    動計收，第2 年起按原告之2 年期定儲機動利率加2.75％機
    動計收，嗣後均隨原告之2 年定儲機動利率調整而調整之，
    並自調整日起，按調整後之利率計算。本金及利息自借款日
    起，按月分84期平均攤還本金及利息。依兩造之消費性貸款
    約定書第10條約定，借款人任何一宗債務不依約清償本金或
    給付利息時，即喪失期限利益，原告無須事先通知或催告，
    即得隨時縮短立約人借款期限，或視為全部到期。再依兩造
    間約定書第6 條、第7 條之約定，借款到期或借款視為全部
    到期未立即償還時，按約定利率計付遲延利息，立約人逾期
    償還本金、利息或違約金時，按借款總餘額，自應償付日起
    ，逾期在6 個月（含）內，按本借款利利率之10% ，逾期超
    過6 個月以上者，就逾期超過6 個月之部分，按本借款利率
    20％計付違約金；且依該約定書第19條約定，於原告向法院
    為請求給付時，得將原約定利率視為不再機動調整，並以此
    時之利率計算全部遲延利息或違約金。被告依上開約定向原
    告借款後，其本息竟僅繳至96年10月6 日止，尚欠原告本金
    51萬5,803 元，及自96年10月7 日起算之利息、違約金，為
    此依兩造間消費借貸契約法律關係訴請給付。
  (二)被告另於94年9 月5 日向原告申請辦理國際信用卡VISA一般
    金卡，並約定經原告核卡後，原告核發國際信用卡1 張，額
    度為7 萬元，並免收年費；依信用卡約定條款第14條約定，
    持卡人應將當期之應付帳款，於當期繳款截止日前繳付於原
    告，而兩造約定結帳日為每月之1 日，繳款截止日為每月之
    15 日 ；且持卡人得選擇以循環信用之方式繳納款項，即於
    當期繳款截止日前繳納最低應繳金額以上之數額予原告；最
    低應繳金額係以信用額度內使用信用卡交易金額之5%，加計
    超過信用額度之全部使用信用卡之交易金額、循環信用利息
    、違約金及年費、預借現金手續費、掛失手續費、調閱帳單
    手續費等其他應繳費用為計算。又依該約定條款第15條第3
    項、第4 項約定，各筆循環信用利息之計算，係將帳款餘額
    於結帳日之次日起以年息17% （95年6 月30日起改為浮動調
    整）計算至該筆帳款結清日止。持卡人若未於每月應繳款截
    止日前付清最低應繳金額或遲誤繳款期限者，逾期第1 、2
    個月應分別計付100 元、300 元之違約金，逾期第3 個月以
    上部分，按每月600 元計付違約金。再依兩造信用卡約定條
    款第21條第2 項第8 款、第22條第2 項約定，持卡人若對原
    告其他債務延不清償，或其他債務有遲延繳納本金或利息者
    ，原告得於事先通知或催告後，暫停持卡人信用卡使用之權
    利，並視為全部到期。被告經原告依約核發信用卡後，即陸
    續簽帳消費，至97年2 月1 日止，含97年2 月1 日遲延繳款
    利息941 元及同日遲延繳款逾期手續費100 元，共計簽帳消
    費6 萬7,305 元（原係6 萬7307元，經扣除97年1 月28日本
    期可扣抵現金紅利2 元）；再按前揭約定，應計入循環信用
    之本金，係以6 萬7,305 元扣除97年2 月1 日遲延繳款利息
    941 元、97年2 月1 日遲延繳款違約金100 元後，而為6 萬
    6,264 元。為此依兩造間信用卡契約法律關係，訴請被告給
    付如數給付上開欠繳款項及利息、違約金。
  (三)並聲明：求為判決如主文所示，並願提供中央政府建設91年
    度甲類第7 期債期中央登錄債券為擔保，請准宣告假執行。
二、被告未於言詞辯論期日到場，亦未提出書狀作何聲明或陳述
    。
三、原告主張之事實，已據其提出與所述相符之消費性貸款申請
    書暨約定書、催告函、放款利率歷史資料表、信用卡申請書
    暨約定條款（含修改條款）、電腦資料連線作業通用單明細
    表、信用卡交易明細暨繳款通知書等影本各1 份為証，被告
    經合法通知，未於言詞辯論期日到庭爭執，亦未提出任何書
    狀答辯以供本院斟酌，自堪信原告主張為真實。
四、兩造間消費借貸、信用卡契約約定內容，及被告借款、簽帳
    消費及逾期未清償之事實既經本院認定如上，原告依兩造間
    消費借貸、信用卡契約約定，訴請被告給付，自無不合。
五、從而，原告本於兩造間消費借貸法律關係，訴請被告給付51
    萬5, 803元，及自96年10月7 日起至清償日止，按年利率5.
    435 算之利息，暨自民國96年11月8 日起至清償日止，逾期
    在6 個月以內部分，按上開利率10% ，逾期超過6 個月部分
    ，按上開利率20% 計算之違約金；另本於兩造間信用卡契約
    法律關係，請求被告給付原告6 萬7,305 元，及其中6 萬6,
    264 元部分，自97年2 月2 日起至清償日止，按年利率19.1
    8%計算之利息；暨自97年2 月2 日起至清償日止，其逾期第
    2 個月部分按當月300 元計付，逾期第3 個月以上部分，按
    每月600 元計付之違約金，為有理由，應予准許，並依職權
    確定訴訟費用6,390 元應由被告負擔。
六、原告陳明願供擔保，聲請宣告假執行，核無不合，爰酌定相
    當擔保金額予以准許。
七、據上論結，原告之訴為有理由，並依民事訴訟法第385 條第
    1 項、第78條、第87條第1 項、第390 條第2 項，判決如主
    文。
中    華    民    國    97    年    4     月    16    日
                  民事第二庭  法  官  王本源
以上正本證明與原本無異。
如對本判決上訴，應於判決送達後20日內向本院提出上訴狀。
中    華    民    國    97    年    4     月    21    日
                              書記官  陳淑女


司法院資訊處製作；財團法人民間司法改革基金會備份。
